【裁判字號】    97,交抗,145
【裁判日期】    970331
【裁判案由】    聲明異議
【裁判全文】
臺灣高等法院高雄分院刑事裁定         97年度交抗字第145號
抗  告  人
即異 議 人
即受處分人  甲○○
原處分機關  交通部公路總局高雄區監理所
上列抗告人因違反道路交通管理處罰條例，聲明異議案件，不服
臺灣高雄地方法院中華民國97年1 月31日裁定（96年度交聲字第
381號），提起抗告，本院裁定如下：
    主  文
抗告駁回。
    理  由
一、原處分機關以：異議人即受處分人甲○○於民國96年3 月20
    日16時50分許，駕駛7J-7640 號自用小客車，行經高雄縣茄
    萣鄉○○路○ 段、莒光路口（由東左轉向南行）有燈光號誌
    管制之交岔路口，當時東西向號誌已變換成紅燈，竟未停車
    ，仍強行闖紅燈左轉莒光路口，為高雄縣政府警察局湖內分
    局執勤員警傅恆貴鳴笛攔檢，當場以高警交字第N00000000
    號舉發違反道路交通管理事件通知單逕行舉發（對車輛所有
    人李郭牡丹之處罰，應歸責於車輛駕駛人甲○○），爰依道
    路交通管理處罰條例第53條第1 項規定，裁處罰鍰新臺幣2,
    700 元，並依同條例第63條第1 項第3 款規定，記違規點數
    3 點之處分。
二、異議意旨略以：異議人行經上開路段，係於綠燈時駛入中正
    路3 段與莒光路口之中間，當時等候1 輛機車直行再左轉，
    本件竟遭裁罰，實難甘服，為此聲明異議，請求撤銷原處分
    云云。
三、按汽車駕駛人，行經有燈光號誌管制之交岔路口闖紅燈者，
    處新臺幣1,800 元以上5,400 元以下罰鍰，道路交通管理處
    罰條例第53條第1 項定有明文。又汽車駕駛人違反上開規定
    者，除依原條款處罰鍰外，並予記違規點數3 點之處分，同
    條例第63條第1 項第3 款亦有明定。
四、原審查，本件異議人甲○○於上開時、地，駕駛上開機車行
    經有燈光號誌管制交叉路口之事實，業據異議人陳明在卷，
    並有上開舉發通知單1 紙在卷可稽。異議人雖執前詞提出異
    議，惟本件經當時在場舉發之員警傅恆貴於原審到庭證稱：
    伊於96年3 月20日14到18時，在高雄市○○鄉○○路3 段與
    莒光路口負責交通稽查勤務，該處係三時相紅黃綠燈光號管
    制之丁字路口，莒光路口是四線道，車速較快，本件舉發時
    是站在莒光路口處，伊當場親眼看到異議人於上述時間闖紅
    燈並左轉莒光路口，因為現場發生情況很快，沒辦法照相，
    伊是當場鳴笛攔截，在莒光路口處攔截到異議人，舉發時並
    有錄音為證等語（原審96年7 月10日筆錄）。依現場狀況以
    觀，本件舉發員警當時係站在四線道之莒光路旁監控上開交
    岔路口，不致有誤判之虞。再者，本件舉發之員警傅恆貴與
    異議人並無仇隙，並無誣指異議人之必要；另從異議人自承
    行經上開路段，當時所駕駛之車輛有停在交岔路口中間，等
    候機車準備左轉等情，益證異議人顯有在紅燈時仍穿越停止
    線，而停滯於交岔路口，以致無法順利左轉之事實。是本件
    異議人未注意號誌變化，在紅燈時仍穿越停止線，自屬闖紅
    燈之違規甚明，應受處罰。綜前所述，本件異議人前揭違規
    事實至堪認定，原處分機關依據上揭規定而為前開裁決，要
    無違誤，量罰亦甚妥適，應予維持。職是，本件異議為無理
    由，則原審持上述理由所為異議駁回之裁定，尚無不當。
五、抗告意旨，雖指稱：伊當時並未闖紅燈，僅在路口中間等候
    機車直行後再左轉，並無違規之情事云云。惟查抗告人確有
    於上述時地闖紅燈之事實，業據目擊證人即警員傅恆貴於原
    審結證無訛，已如前述，抗告意旨，仍執前詞，指摘原裁定
    不當，難認有理由，應予駁回。
據上論斷，應依道路交通案件處理辦法第26條，刑事訴訟法第41
2 條，裁定如主文。
中    華    民    國    97    年    3     月    31    日
                  刑事第九庭    審判長法  官  莊秋桃
                                      法  官  范惠瑩
                                      法  官  謝宏宗
以上正本證明與原本無異。
本件裁定不得再抗告。
中    華    民    國    97    年    4     月    2     日
                                      書記官  熊惠津
                                                      q


司法院資訊處製作；財團法人民間司法改革基金會備份。
